臺灣士林地方法院刑事判決　　　　　　　 95年度易字第737號
公　訴　人　臺灣士林地方法院檢察署檢察官
被　　　告　甲○○
選任辯護人　邵良正律師
上列被告因違反著作權法案件，經檢察官提起公訴（94年度偵字
第6495號、95年度偵字第3119號），經本院訊問被告後，被告為
有罪之陳述，本院合議庭認本件宜由受命法官獨任進行簡式審判
程序，並判決如下：
    主  文
甲○○連續明知係侵害著作財產權之光碟重製物而散布，處有期
徒刑捌月，減為有期徒刑肆月，如易科罰金以銀元佰元即新臺
幣玖佰元折算壹日。扣案如附表所示之盜版遊戲光碟共捌片及改
造後PS2 遊戲主機共肆台均沒收。
    事實及理由
一、本件犯罪事實及證據除引用檢察官起訴書之記載外（如附件
    ），另就證據部分補充：上揭犯罪事實，業據被告甲○○於
    本院審理時坦承不諱（見本院卷第153 頁、第182 至第186
    頁），復有起訴書所列舉之各項證據在卷可佐，足見被告自
    白與事實相符，堪予採信，是本件事證明確，被告犯行洵堪
    認定，應依法論科。
二、被告行為後，刑法業於94年2 月2 日修正公布，並於95 年7
    月1 日施行，參酌最高法院95年5 月23日刑事庭第8 次會議
    決議，修正後刑法第2 條第1 項之規定，係規範行為後法律
    變更所生新舊法律比較適用之準據法，於刑法施行後，應適
    用修正後刑法第2 條第1 項之規定，為「從舊從輕」之比較
    。另於比較時應就罪刑有關之共犯、未遂犯、想像競合犯、
    牽連犯、連續犯、結合犯，以及累犯加重、自首減輕暨其他
    法定加減原因（如身分加減）與加減比例等一切情形，本於
    統一性及整體性原則，綜其全部罪刑之結果而為比較，茲就
    比較情形分述如下：
    (一)被告行為後，刑法第56條連續犯之規定，業於94年2 月2
      日修正公布刪除，並於95年7 月1 日施行，則被告之犯行
      ，因行為後新法業已刪除連續犯之規定，此刪除雖非犯罪
      構成要件之變更，但顯已影響行為人刑罰之法律效果，自
      屬法律有變更，依新法第2 條第1 項規定，比較新、舊法
      結果，仍應適用較有利於被告行為時法即舊法論以連續犯
      。
    (二)刑法第55條前段關於想像競合犯之規定，新法增列但書「
      不得科以較輕罪名所定最輕本刑以下之刑」，係科刑之限
      制，為法理之明文化，非屬法律之變更，自無新舊法比較
      之問題。
    (三)經綜合比較新舊法結果，以行為時法對被告有利，自應依
      刑法第2 條第1 項前段規定，整體適用行為時之修正前刑
      法第56條規定。
三、核被告所為，係犯著作權法第91條之1 第3 項散布侵害著作
    權之光碟重製物罪、第96條之1 第2 款未經合法授權提供規
    避防盜拷措施之零件予公眾使用罪、商標法第82條明知為侵
    害他人商標權商品而販賣罪。又其先後多次販賣盜版光碟及
    改造後遊戲主機之犯行，時間緊接，犯罪構成要件相同，顯
    係基於概括犯意為之，為連續犯，應依修正前刑法第56條之
    規定論以一罪，並加重其刑。被告以一行為同時觸犯上開連
    續散布侵害著作權之光碟重製物罪、連續未經合法授權提供
    規避防盜拷措施之零件予公眾使用罪、連續明知為侵害他人
    商標權商品而販賣罪等3 罪，係以一行為觸犯數罪名，為想
    像競合犯，應從一重論以連續散布侵害著作權之光碟重製物
    罪處斷。爰審酌被告並無前科，素行良好，為圖私利，未能
    對於他人之智慧財產權予以尊重而販賣盜版光碟及改造遊戲
    主機，誠屬不該，惟販賣光碟片數量不多，且犯後坦承犯行
    ，等一切情狀，量處如主文所示之刑。因被告犯罪時間均在
    96年4 月24日以前，亦無其他不合中華民國96年罪犯減刑所
    定不得減刑之情形，爰依中華民國96年罪犯減刑條例第2 條
    第1 項第3 款、第7 條規定，減其宣告刑2 分之1 ，即減為
    有期徒刑4 月，並依據中華民國96年罪犯減刑條例第9 條之
    規定諭知易科罰金之折算標準。而有關易科罰金之折算標準
    ，修正前刑法第41條第1 項前段規定「犯最重本刑為5 年以
    下有期徒刑以下之刑之罪，而受6 個月以下有期徒刑或拘役
    之宣告，因身體、教育、職業、家庭之關係或其他正當事由
    ，執行顯有困難者，得以1 元以上3 元以下折算1 日，易科
    罰金」，又被告行為時之易科罰金折算標準，修正前罰金罰
    鍰提高標準條例第2 條（現已刪除）規定，就其原定數額提
    高為100 倍折算1 日，則本件被告行為時之易科罰金折算標
    準，最高以銀元300 元折算1 日，經折算為新臺幣幣值後，
    為以新臺幣900 元折算為1 日。而修正後刑法第41條第1 項
    前段規定「犯最重本刑為5 年以下有期徒刑以下之刑之罪，
    而受6 個月以下有期徒刑或拘役之宣告者，得以新臺幣1,00
    0 元、2,000 元或3,000 元折算1 日，易科罰金」，比較修
    正前後之易科罰金折算標準，以修正前之規定較有利於被告
    ，本院爰依修正前刑法第41條第1 項前段之規定，諭知減刑
    後易科罰金之折算標準。
四、扣案如附表所示盜版遊戲光碟共8 片及改造後PS2 遊戲主機
    共4 台，係被告所有，供犯著作權法第91條之1 第3 項及第
    96條之1 第2 款之罪所用之物，此經被告供承在卷，均應依
    著作權法第98條規定宣告沒收。
五、依刑事訴訟法第273 之1 第1 項、第299 條第1 項前段、第
    310 條之2 、第454 條，著作權法第91條之1 第3 項、第80
    條之2 第2 項、第96條之1 第2 款、第98條，商標法第82條
    ，刑法第2 條第1 項、第11條、第55條、修正前刑法第56條
    、第41條第1 項前段，修正前罰金罰鍰提高標準條例第2 條
    ，現行法規所定貨幣單位折算新台幣條例第2 條，中華民國
    96年罪犯減刑條例第2 條第1 項第3 款、第7 條、第9 條，
    判決如主文。
六、本案經檢察官吳維雅到庭執行職務。
中　　華　　民　　國　　96　　年　　9 　　月　　6 　　日
                  刑事第四庭法  官  高雅敏
以上正本證明與原本無異。
如不服本判決，應於收受送達後10日內向本院提出上訴書狀，其
未敘述上訴之理由者並得於提起上訴後20日內向本院補提理由書
（均須按他造當事人之人數附繕本）。
                            書記官  田瑾俐
中　　華　　民　　國　　96　　年　　9 　　月　　29　　日
附錄本案論罪科刑法條：
著作權法第91條之1
擅自以移轉所有權之方法散佈著作原件或其重製物而侵害他人之
著作財產權者，處3 年以下有期徒刑、拘役，或科或併科新臺幣
五十萬元以下罰金。
明知係侵害著作財產權之重製物而散佈或意圖散佈而公開陳列或
持有者，處3 年以下有期徒刑，得併科新臺幣7 萬元以上75萬元
以下罰金。
犯前項之罪，其重製物為光碟者，處6 月以上3 年以下有期徒刑
，得併科新臺幣20萬元以上2 百萬元以下罰金。但違反第87條第
4 款規定輸入之光碟，不在此限。
犯前二項之罪，經供出其物品來源，因而破獲者，得減輕其刑。
著作權法第96條之1
有下列情形之一者，處1 年以下有期徒刑、拘役，或科或併科新
臺幣2 萬元以上25萬以下罰金：
一、違反第 80 條之 1 規定者。
二、違反第 80 條之 2 第 2 項規定者。
著作權法第98條
犯第91條至第93條、第95條至第96條之1 之罪，供犯罪所用或因
犯罪所得之物，得沒收之。但犯第91條第3 項及第91條之1 第3
項之罪者，其得沒收之物，不以屬於犯人者為限。
商標法第82條
明知為前條商品而販賣、意圖販賣而陳列、輸出或輸入者，處一
年以下有期徒刑、拘役或科或併科新臺幣5 萬元以下罰金。
